【裁判字號】    98,簡上,856
【裁判日期】    981125
【裁判案由】    傷害
【裁判全文】
臺灣桃園地方法院刑事判決             98年度簡上字第856號
上  訴  人
即  被  告  乙○○
上列上訴人即被告因傷害案件，不服本院刑事庭98年度桃簡字第
1411號，民國98年7 月29日第一審刑事簡易判決（聲請簡易判決
處刑案號：98年度偵字第5976號），提起上訴，本院合議庭為第
二審判決如下：
    主      文
上訴駁回。
    事實及理由
一、本案經本院合議庭審理結果，認原審簡易判決以上訴人即被
    告乙○○犯刑法第277 條第1 項之傷害罪，判處有期徒刑3
    月，並諭知易科罰金折算之標準為以新臺幣（以下同）1,00
    0 元折算1 日，認事用法及量刑均無不當，應予維持，並引
    用原審簡易判決書記載之事實、證據及理由（如附件）。
二、上訴人即被告上訴意旨略以：伊與告訴人甲○○為勞資雙方
    ，伊至告訴人所經營之快餐店欲領資遣前之薪資，怎知告訴
    人惡言相向，以不實之理由塘塞，拒絕給付，伊認告訴人壓
    榨勞工，一時衝動揮拳一下，造成告訴人臉頰之挫傷，事後
    伊與告訴人有協調和解，原審判決量刑認雙方未達成和解，
    實屬有誤，致使刑度過重，為此提起上訴，請求撤銷原判決
    ，另為適當之判決云云。
三、查被告在本院審理時對於檢察官聲請簡易判決處理所載犯罪
    事實為認罪之答辯，然請求本院從輕量刑（見本院簡上卷第
    28頁），惟按量刑之輕重，屬事實審法院得依職權自由裁量
    之事項，苟已斟酌刑法第57條各款所列情狀而未逾越法定刑
    度，不得遽指為違法，且在同一犯罪事實與情節，如別無其
    他加重或減輕之原因，下級審量定之刑，亦無過重或失輕之
    不當情形，則上級審法院對下級審法院之職權行使，原則上
    應予尊重。是以，法律固賦予法官自由裁量權，但此項裁量
    權之行使，並非得以任意或自由為之，仍應受一般法律原則
    之拘束，必須符合法律授權之目的，並受法律秩序之理念、
    法律感情及慣例所規範，法官量刑權雖係受法律拘受之裁量
    原則，但其內涵仍將因各法官之理念、價值觀、法學教育背
    景之不同而異，是以自由裁量之界限仍難有客觀之解答，端
    賴法官於個案審判時，依個案事由加以審酌，若無裁量濫用
    情事，難謂有不當之處。本件原審認被告犯刑法第277 條第
    1 項之傷害罪，事證明確，並審酌被告前受徒刑之執行完畢
    ，5 年以內故意再犯本件有期徒刑之上之罪，應依刑法第47
    條第1 項累犯之規定加重其刑，暨被告犯罪動機、目的、手
    段、對告訴人所生損害及迄今尚未賠償告訴人所受損失等一
    切情狀，判處有期徒刑3 月，並諭知如易科罰金，以1,000
    元折算1 日，其認事用法並無違誤，所為量刑亦無失當之處
    ，被告固以曾與告訴人協調和解事宜，指摘原審未予審酌致
    量刑過重，然被告與告訴人迄至原審判決前未達成和解係屬
    事實，原審量刑之基礎要無何違誤之處，被告執此請求本院
    從輕量刑，提起本件上訴，洵無理由，應予駁回。
據上論斷，應依刑事訴訟法第455 條之1 第1 項、第3 項、第36
8條、第373條，判決如主文。
本案經檢察官周芝君到庭執行職務。
中    華    民    國    98    年    11    月    25    日
                  刑事第十二庭  審判長法  官  魏于傑
                                      法  官  羅國鴻
                                      法  官  許雅婷
以上正本證明與原本無異。
不得上訴。
                                      書記官  吳玉蘭
中    華    民    國    98    年    11    月    27    日
附錄本案論罪科刑法條全文：
中華民國刑法第277條
傷害人之身體或健康者，處3 年以下有期徒刑、拘役或1 千元以
下罰金。
犯前項之罪因而致人於死者，處無期徒刑或7 年以上有期徒刑；
致重傷者，處3 年以上10年以下有期徒刑。


司法院資訊處製作；財團法人民間司法改革基金會備份。
